【裁判字號】    99,上易,2721
【裁判日期】    991213
【裁判案由】    詐欺
【裁判全文】
臺灣高等法院刑事判決                99年度上易字第2721號
上  訴  人
即  被  告  顏水田
上列上訴人因詐欺案件，不服臺灣臺北地方法院99年度易字第21
56號，中華民國99年9月21日第一審判決（起訴案號：臺灣臺北
地方法院檢察署99年度偵緝字第800號），提起上訴，本院判決
如下：
    主  文
上訴駁回。
    理  由
一、按依刑事訴訟法第350條、第361條、第362條、第367條規定
    ，不服地方法院之第一審判決而上訴者，須提出上訴書狀並
    應敘明具體理由，為上訴必備之程式；倘已提出上訴理由，
    但所提非屬具體理由者，則由第二審法院以上訴不合法律上
    之程式判決駁回。而所謂具體理由，必係依據卷內既有訴訟
    資料或提出新事證，指摘或表明第一審判決有何採證認事、
    用法或量刑等足以影響判決本旨之不當或違法，而構成應予
    撤銷之具體事由，始克當之（例如：依憑證據法則具體指出
    所採證據何以不具證據能力，或依憑卷證資料明確指出所為
    證據證明力之判斷如何違背經驗、論理法則）；倘僅泛言原
    判決認定事實錯誤、違背法令、量刑失之過重過輕微，而未
    依上揭意旨指出具體事由，或形式上雖已指出具體事由，然
    該事由縱使屬實，亦不足以認為原判決有何不當或違法者（
    例如：對不具有調查必要性之證據，法院未依聲請調查亦未
    說明理由，或援用證據不當，但除去該證據仍應為同一事實
    之認定），皆難謂係具體理由，俾與第二審上訴制度旨在請
    求第二審法院撤銷、變更第一審不當或違法之判決，以實現
    個案救濟之立法目的相契合，並節制濫行上訴（最高法院97
    年度臺上字第892號判決意旨參照）。次按第二審法院認為
    上訴書狀未敘述理由，依刑事訴訟法第367條但書規定，始
    應定期間命其補正。如認上訴書狀已敘述理由，但其理由非
    屬具體，其所為上訴，即不符上訴之法定要件，自得逕行判
    決駁回，無定期命補正問題（最高法院97年度臺上字第3599
    號判決意旨參照）。
二、經查：
(一)、本件原審判決以上訴人即被告顏水田於原審審理中坦承犯罪
    事實，核與告訴人陳雪慧、劉美里於警詢及偵查中指訴情節
    相符，並有今彩539彩券影本1紙及派彩結果單影本2紙、行
    動電話門號0000000000號通聯調閱查詢1份、行動電話門號
    0000000000號通聯調閱查詢及手機序號000000000000000號
    通聯調閱查詢單各1份附卷可憑為據，認定被告確有於民國
    98年10月間及同年月12日至29日間，先後各對陳雪慧、劉美
    里為詐欺取財犯罪，成立二個詐欺取財罪，復審酌被告前有
    詐欺前科，經法院論罪科刑確定，仍不知警惕，本件復濫用
    告訴人對其信任，詐取告訴人之財物，造成告訴人財產損失
    ，惡性非輕，另考量其犯後雖坦承犯行，惟迄今未能返還原
    物或賠償告訴人損失以取得告訴人等之諒解，兼衡其品行、
    智識程度、犯罪目的、動機、手段、詐得物品之價值等一切
    情狀，分別量處有期徒刑2月及3月，並定應執行有期徒刑4
    月，復諭知如易科罰金之折算標準，為新臺幣1000元折算1
    日。原審判決已敘述其所憑證據、認定理由及量刑依據，從
    形式上觀察，原判決之採證認事、用法或量刑並無任何不當
    或違法之處。
(二)、被告收受判決後，於99年10月6日提起本件第二審上訴。其
    上訴理由對於原判決採證認事、用法均無爭執，僅以：被告
    現為街友，不服告訴人陳雪慧（上訴狀誤載為「惠」）部分
    ，非與罪輕重之問題，因一案二判，心有不服；又法官囑咐
    被告交還告訴人劉美里之物，惟被告不知劉美里家居何處，
    也沒電話，無法償還；另告訴人陳雪慧曾控告被告恐嚇，業
    經檢察官查無事證而為不起訴，對此案，告訴人陳雪慧亂控
    告，被告要告她誣告，卻因她的地址沒有刊載於判決書內，
    無法申訴云云。惟觀以被告上訴意旨，或空泛表示不服，或
    非不服本案相關事實，均未依據卷內既有訴訟資料或提出新
    事證，以指摘或表明第一審判決有何採證認事、用法或量刑
    等足以影響判決本旨之不當或違法；而被告所稱：一案二判
    云云，依卷內所附之本院被告前案紀錄表之記載，顯無同一
    犯罪事實經法院重覆判決之情形，被告此部分上訴理由更無
    所據。揆諸首揭說明，自難謂被告上訴書狀已敘述具體理由
    。綜上說明，本件被告上訴無具體理由，屬不合法律上之程
    式，應予駁回，並不經言詞辯論為之。
據上論斷，依刑事訴訟法第367條前段、第372條，判決如主文。
中    華    民    國    99    年    12    月    13    日
                  刑事第十三庭  審判長法  官  曾德水
                                      法  官  宋松璟
                                      法  官  王復生
以上正本證明與原本無異。
不得上訴。
                                      書記官  陳靜雅
中    華    民    國    99    年    12    月    13    日

司法院資訊處製作；財團法人民間司法改革基金會備份。
